臺灣臺北地方法院交通事件裁定　　　　　　　　　九十一年度交聲字第一五五四號
　　異　議　人　即
　　受　處　分　人　甲○○
右列受處分人因違反道路交通管理處罰條例案件，對於台北市交通事件裁決所於中華
民國九十一年十月十八日所為之北市裁三字第駕裁二二－Ａ00000000號裁決
，聲明異議，本院裁定如左：
    主  文
異議駁回。
    理  由
一、按行車速度，依標誌或標線之規定，無標誌或標線者者，在市區道路，時速不得
    超過五十公里，道路交通安全規則第九十三條第一項第一款定有明文。又汽車駕
    駛人，行車速度，超過規定之最高時速者，處新台幣（下同）一千二百元以上二
    千四百元以下罰鍰；另汽車駕駛人，有違反道路交通管理處罰條例第四十條第一
    項之情形者，除依原條款處罰鍰外，並記違規點數一點，道路交通管理處罰條例
    第四十條第一項及第六十三條第一項第一款分別定有明文。次按，汽車駕駛人之
    違規行為經以科學儀器取得證據資料，當場不能掣單舉發者，得對汽車所有人逕
    行舉發之；逕行舉發違反道路交通管理事件，經汽車所有人依通知單之應到案日
    期前到案，並告知違規駕駛人姓名、身分證統一編號及住址者，處罰機關應即另
    行通知違規駕駛人到案依法處理；逾應到案日期或雖於期限內申訴，惟未告知實
    際駕駛人，處罰機關應依道路交通管理處罰條例第八十五條第三項規定處罰該汽
    車所有人，道路交通管理處罰條例第七之二條及違反道路交通管理事件統一裁罰
    基準及處理細則第二十四條分別定有明文。而汽車駕駛人駕駛汽車行車速度超過
    規定之最高時速者，依違反道路交通管理事件統一裁罰基準及處理細則第四十四
    條第一項及違反道路交通管理事件統一裁罰基準表（以下稱基準表）之規定，尚
    需依行為人所駕駛車輛之種類、超過最高時速之公里數及有無在應到案日
    期前到案等三項因素，為之決定應對行為人所處罰鍰之數額，是受處分人如其所
    有之汽車行車速度超過規定之最高時速二十公里以上而為警舉發，於舉發通知單
    上所載之應到案日期前到案聽候裁決，經處罰機關調查後仍認定其有上開違規行
    為者，依違反道路交通管理事件統一裁罰基準及處理細則第四十四條第一項及基
    準表之規定，應對該受處分人處以一千九百元之罰鍰，並記違規點數一點。
二、本件受處分人即異議人甲○○於民國九十一年八月十三日二十二時三十六分許，
    駕駛其所有之車號為ＤＥ－六六二六號之自用小客車，行經位於台北市○○路、
    安和路口之速限為時速五十公里路段，竟以時速八三公里之速度超速行駛，而為
    設置於路旁之測速器以拍照之方式採證，嗣由台北市政府警察局大安分局交通分
    隊員警倪玲月以受處分人所有之前開車輛有前揭違反道路交通管理處罰條例第四
    十條第一項規定之行為掣單舉發，嗣將前開舉發通知單送達於受處分人，受處分
    人雖於舉發通知單上所載之應到案日期（即九十一年九月二十二日）前向原處分
    機關提出申訴，並告知其為實際駕駛人，案經原處分機關即台北市交通事件裁決
    所函請舉發單位即台北市政府警察局大安分局調查，因認受處分人所有之車輛確
    有前開違規行為，原處分機關乃以「駕駛人行車速度，超過規定之最高時速二十
    公里以上」之違規事實，並依道路交通管理處罰條例第四十條第一項、違反道路
    交通管理事件統一裁罰基準及處理細則第四十四條第一項及基準表之規定，於九
    十一年十月十八日裁處受處分人罰鍰一千九百元，並記違規點數一點等事實，此
    有台北市政府警察局舉發違反道路交通管理事件通知單通知聯（北市警交大字第
    Ａ00000000號）、台北市警察局大安分局九十一年九月二十四日北市警
    安分交字第０九一六四０七九０００號、現場採證照片、交通違規案件陳述書、
    台北市交通事件裁決所違反道路交通管理事件之北市裁三字第駕裁二二－Ａ00
    000000號裁決書及台北市交通事件裁決所送達證書等影本在卷可稽。
三、訊據受處分人固不否認其確有駕駛上開車輛於前揭時間行經上開路段等事實，惟
    矢口否認有何違反道路交通管理處罰條例規定之行為，辯稱：其並無超速云云。
    經查：右揭違規事實，業據證人即舉發員警倪玲月於本院九十一年十一月十四日
    調查中到庭結證稱：「（問：根據這兩張照片如何認定本件的違規車輛是受處分
    人的車輛？）這是固定桿的測速器，感應方式是採地面線圈的感應方式，上面第
    二排數字『三』代表的是第三車道，必須要車輛有壓到地面感應線圈才會被採證
    ，此路口個別車道有個別的感應線圈，所以不會因別的車道影響到他，如果車輛
    經過感應線圈時沒有超速當然不會被照，這是固定桿，所以拍攝的位置都是相同
    的，這感應的範圍是兩公尺的距離，所以車輛壓到第一個線圈時就開始偵測是否
    有超速，所以就先拍第一張，若確實有超速，就會再拍攝第二張。」等語在卷，
    並有現場採證照片二紙在卷可參；又本件舉發時所使用之測速器，確係領有檢定
    合格證書，此有台北市政府警察局大安分局九十一年十一月二十五日北市警安分
    交字第０九一六五０七八六００號函及所檢送之檢定合格證書影本附卷可稽，是
    本件用以測試之測速器，其測試檢定結果之準確性應堪認定，是受處分人所有之
    上開車輛自有行車速度超過規定之最高時速二十公里以上之情形。而受處分人上
    開所辯，顯與事實不符，不足採信。本件事證明確，受處分人所有車輛之上開違
    規行為，應堪認定。
四、綜上所述，受處分人所有之上開車輛確有於前揭時間行車速度超過規定之最高時
    速二十公里以上之行為，自屬違反道路交通管理處罰條例第四十條第一項之規定
    ，而受處分人於舉發通知單上所載應到案日期前（即九十一年九月二十二日）向
    原處分機關提出申訴，是原處分機關依道路交通管理處罰條例第四十條第一項、
    違反道路交通管理事件統一裁罰基準及處理細則第四十四條第一項及前揭基準表
    之規定裁處受處分人罰鍰一千九百元，並記違規點數一點，經核並無違誤。本件
    受處分人猶執前詞，指摘原處分不當，自無理由，應予駁回。
據上論斷，應依道路交通案件處理辦法第十九條，裁定如主文。
中      華      民      國      九十一      年      十二    月    五    日
                                      臺灣臺北地方法院交通法庭
                                          法  官    黃雅君
右正本證明與原本無異。
如不服本裁定，應於裁定送達後五日內向本院提出抗告狀。
                                          書記官    梁淑時
中      華      民      國      九十一      年     十二     月    十    日
